臺灣臺中地方法院民事裁定
111年度訴字第424號
原      告  古朝鋒  



被      告  李良彬  
上列當事人間債務人異議之訴等事件，本院裁定如下：
    主      文
本件訴訟標的價額核定為新臺幣柒佰貳拾玖萬伍仟捌佰肆拾柒元
。
原告應於收受本裁定後五日內補繳第一審裁判費新臺幣柒萬參仟
貳佰柒拾元，如逾期未補繳，即駁回原告之訴。
    理      由
一、訴訟標的之價額，由法院核定。核定訴訟標的之價額，以起
    訴時之交易價額為準；無交易價額者，以原告就訴訟標的所
    有之利益為準；以一訴主張數項標的者，其價額合併計算之
    。但所主張之數項標的互相競合或應為選擇者，其訴訟標的
    價額，應依其中價額最高者定之，民事訴訟法第77條之1第1
    、2項、第77條之2第1項分別定有明文。又二者訴訟標的雖
    不相同，惟自經濟上觀之，其訴訟目的一致，不超出終局標
    的範圍，依首揭規定，訴訟標的價額應以其中價額最高者定
    之。而債務人異議之訴之訴訟標的為該債務人之異議權，法
    院核定此訴訟標的之金額或價額，應以該債務人本於此項異
    議權，請求排除強制執行所有之利益為準（最高法院92年度
    台抗字第659號、102年度台抗字第410號裁定見解同此）。
二、本件原告對被告提起債務人異議之訴等訴訟，其訴之聲明為
    ：（一）確認被告對原告之違約金債權超過新臺幣（下同）
    100萬元及自民國104年7月17日起至清償日止，按年息2.5%
    計算之利息不存在。（二）本院111年度司執字第43462號強
    制執行事件，對原告之強制執行程序，違約金債權超過新臺
    幣（下同）100萬元及自104年7月17日起至清償日止，按年
    息2.5%計算之利息，應予撤銷。則就聲明第1項之訴訟標的
    價額應依原告主張不存在之利息、違約金債權即729萬5,847
    元（即104年7月17日起至原告111年1月28日起訴時已發生之
    利息65萬4,247元、違約金764萬1,600元扣除原告不爭執之
    違約金債權100萬元）核定之。又就聲明第2項關於原告本於
    異議權提起之異議之訴，其訴訟標的價額即原告請求排除強
    制執行所有之利益亦為729萬5,847元。且根據上述說明，上
    述二項聲明自經濟上觀之，其訴訟目的一致，應僅計為同一
    訴訟標的價額。是本件訴訟標的價額核定為729萬5,847元，
    應徵第一審裁判費7萬3,270元。故依民事訴訟法第249條第1
    項但書之規定，限原告於收受本裁定送達5日內補繳，逾期
    不繳，即駁回其訴，特此裁定。
三、另原告具狀聲請停止執行部分（本院111年度聲字第51號）
    ，須待原告於上開期限內繳納本件裁判費，符合本訴之起訴
    要件後，始得依法裁定准駁，附帶說明之。
中　　華　　民　　國　　111 　年　　2 　　月　　9 　　日
                  民事第五庭    法  官  施懷閔
以上正本係照原本作成。
如不服本裁定關於核定訴訟標的價額部分，應於送達後10日內，
向本院提出抗告狀，並繳納抗告裁判費新臺幣1,000元；命補繳
第一審裁判費部分，不得抗告。
中　　華　　民　　國　　111 　年　　2 　　月　　9 　　日
                                書記官  張宏賓